

PERFIL

Soy un joven entusiasta con muchas ganas de aprender y formarme, y de sobre todo adquirir experiencia. Me dedico al Diseño Web, desde el diseño de interfaz, hasta la puesta en marcha. También realizo labores complementarias de marketing digital.

Mi objetivo es trabajar en el sector para el que me he estado preparando. Conocer tantos clientes y proyectos distintos es muy enriquecedor, y eso me motiva.

SOFT SKILLS

- Gestión de Equipos
- Trabajo en Grupo
- Planificación y Organización

CONTACTO

- am.ochando.99@gmail.com
- 633 68 57 41
- in Perfil Linkedin
- Perfil GitHub
- Porfolio Web

IDIOMAS

Español - *Nativo* Inglés - *Intermedio (B2)*

ALEJANDRO MIGUEL OCHANDO MATEO

Diseñador Web | UI Designer

TECNOLOGÍAS Y HERRAMIENTAS

- HTML, CSS y JavaScript
- Bootstrap y Tailwind
- Git y GitHub
- Google Inspector
- Wordpress
- Elementor y Divi
- WooCommerce
- Crocoblock y JetEngine
- Shopify y PrestaShop
- WPO
- PageSpeed Insights

- Copias de Seguridad
- Hostings y Servidores
- Figma
- Adobe XD
- Canva
- Semrush y Ahrefs
- Screaming Frog
- Google Search Console
- Google Ads y Meta Ads
- Google Analytics
- Mailchimp y Acumbamail

EXPERIENCIA LABORAL

Web & Digital Marketing Internship. Instituto de Innovación Legal (IIL). ene.2023 - jul.2023

Desarrollo y mantenimiento de sitios web. UX/UI. SEO. Gestión de redes sociales. Redacción de contenidos web.

Diseñador Web y Técnico de Marketing Digital. LABE Abogados. sep.2023 - feb.2024

Desarrollo y mantenimiento de sitios web. UX/UI. SEO. SEM. Campañas en Redes Sociales. WPO. HubSpot. Redacción de contenidos web.

Diseñador Web. Proximedia España. feb.2024 - actual.

Gestión de proyectos. Diseño web con Wordpress. Desarrollo de ecommerce. Desarrollo web con HTML, CSS y JavaScript. Manejo de servidores web.

ESTUDIOS

- Grado en Gestión de la Información y Contenidos Digitales. UC3M (Getafe). 2018-2022
- Doble Máster en Diseño Web y Marketing Digital. CEl Escuela de Marketing (Madrid). 2022-2023
- Curso de Diseño UX/UI y herramientas de diseño de interfaces. Udemy. 2024